【裁判字號】    92,抗,703
【裁判日期】    921119
【裁判案由】    重傷害
【裁判全文】
臺灣高等法院刑事裁定                              九十二年度抗字第七０三號
    抗  告  人
    即  異議人  甲○○
                        （現在台灣宜蘭監獄執行中）
右抗告人，因重傷害案件，對於檢察官之執行指揮命令聲明異議，不服臺灣板橋地方
法院，九十二年度聲字第一一六九號，中華民國九十二年九月十二日裁定，提起抗告
，本院裁定如左：
    主  文
抗告駁回。
    理  由
一、本件原聲明異議意旨略以：異議人甲○○於九十年九月初因母腦中風插管餵食，
    經異議人研發其病狀，認係母親長年服用降血糖藥物過量所致，是異議人為盡孝
    道，乃搬離
    人乃研究人類增壽長生抗老方法，並將所有案件拋諸於外，且依憲法第二十三條
    、第十條之保障，毋需告知法院遷徒他處，惟正值異議人進而研發治癒ＳＡＲＳ
    病毒感染疾病疫苗之時，遭警攔檢，稱異議人時遭通緝，須歸案執行，惟按檢察
    官之執行指揮書應附具確定判決證明書，惟聲明人並未收到任何確定判決證明書
    或應予執行到案之指揮書，其指揮書顯有濫權不法執行命令，乃依法聲明異議云
    云。
二、原審裁定以抗告人前因重傷害案件，經台灣高等法院判處有期徒刑六年，最高法
    院於九十年十月四日以九十年臺上字第六○九五號駁回上訴確定在案，並於九十
    年十月十七日下午十五時四十分以寄存送達方式，送達於台北縣政府警察局樹林
    分局樹林派出所，並製作送達通知書黏貼於抗告人住居所即臺北縣樹林鎮○○街
    一一○巷六號、臺北縣樹林鎮○○街一０八巷九號門首以為送達，此有前開判決
    之送達證書附卷可稽。嗣全案經臺灣高等法院檢察署移由臺灣板橋地方法院檢察
    署檢察官以九十年度執字第五八七一號案件執行，惟該署檢察官合法傳喚、拘提
    抗告人均無著落，遂併入同署九十一年四月二十二日板檢森癸緝字第一三三三號
    通緝書辦理通緝，迨九十二年六月十二日，抗告人經警緝獲移送臺灣板橋地方法
    院檢察署歸案後，即由同署檢察官以九十二年度執緝癸字第七七一號執行指揮書
    將抗告人發監臺灣桃園監獄執行等情，業經調閱上開刑事案件及執行案件卷宗查
    證無訛，並有該等卷宗（節本）影本在卷足憑，臺灣板橋地方法院檢察署檢察官
    既係執行上開刑事確定判決，經合法傳喚、拘提受刑人即抗告人無著落後，始辦
    理併案通緝，迨抗告人經警方緝獲歸案，再以九十二年度執緝葵字第七七一號執
    行指揮書，將抗告人發監執行上開徒刑，其執行之指揮均符合法定程序，並無何
    等違法或不當之處，抗告人遽指其有「嚴重濫權指揮不當」之情事云云，已乏依
    據；再者，有關刑罰之執行，刑事訴訟法第四百五十八條固明定：「指揮執行，
    應以指揮書附具裁判書或筆錄之繕本或節本為之」，其所以附具裁判書，或筆錄
    之繕本或節本，為使執行之機關，知其裁判之內容，避免錯誤之情事發生，實乃
    因裁判之執行事關被告權益甚鉅，為昭慎重，故應以書面為之，因之本件抗告人
    於發交執行之際，業經同署檢察官開立執行指揮書發監執行，詳如前述，縱然其
    於指揮執行時，未併同檢具裁判書，惟依監獄行刑法第七條規定：上開應具之文
    件不完備時，監所得拒絕收監或通知補送，顯然該未經檢具應備文件情事係屬可
    予補正之事項，尚無礙於執行指揮之效力，則抗告人據以執行指揮書未附具原確
    定判決證明書，而認本件指揮不當云云，尚乏有據。臺灣板橋地方法院檢察署檢
    察官九十二年執癸字第五八七一號所為之執行指揮命令，於法有據，並無抗告人
    所指違法之處，是抗告人之異議為無理由，予以駁回，經核於法並無違誤，抗告
    意旨仍執陳詞謂本案尚未確定，終審法院判決送達不合法，抗告人有遷徙之自由
    ，且無向法院陳明之義務等語，然查抗告人之
    一○巷六號，抗告人縱然居住他處，法院之文書向該住所地送達，依法並無不合
    ，茲且已確定，已如前述，抗告人之抗告為無理由，應予駁回。
據上論結，應依刑事訴訟法第四百十二條裁定如主文。
中      華      民      國    九十二    年     十一     月     十九     日
                              臺灣高等法院刑事第三庭
                                  審判長法  官  張  連  財
                                        法  官  張  傳  栗
                                        法  官  黃  金  富
右正本證明與原本無異。
不得再抗告。
                                        書記官  江  采  廷
中      華      民      國    九十二    年     十一     月     二十     日


司法院資訊處製作；財團法人民間司法改革基金會備份。
